# IPO 申报中产业投资人同轮不同价会计处理

提问人：wx_6163d88bd436 时间：2021-10-11 14:33:04
请教，公司融资过程中，同一轮次融资，产业投资人每股价格与财务投资人不一致，如产业投资人每股 5 元，财务投资人每股 10 元。后续运营中，公司与产业投资人存在业务往来，但价格均为市场公允价值。请问，该差价部分，是否会认定为股份支付？若认定为股份支付，后续如何账务处理？

回答人：chenyiwei
这种情况表明产业投资人会投入额外的资源（但对于被投资方而言，这些资源虽然可以产生经济利益流入，但不一定符合确认资产的条件），这部分资源的公允价值就是同一批次的产业投资人和财务投资人入股价格的差额。
为此，公司应判断这些额外资源是否满足确认为本企业资产的条件。如果满足确认资产的条件的，则根据适用的会计准则将其确认为相应类别的资产，同时贷记资本公积；如果不满足确认资产的条件的，则如主帖所述视同股份支付处理。